臺灣高等法院高雄分院民事裁定
111年度抗字第71號
抗  告  人  蔡安南  



相  對  人  吳青樺  

            吳青青  


            吳青雲  

            蔡順賢  
            吳國輝  
            吳漢濱  
            蔡旭源  
            吳晉民  
上列抗告人因與吳青樺等間聲請停止執行事件，對於中華民國11
1年1月28日臺灣橋頭地方法院111年度聲字第15號所為裁定提起
抗告，本院裁定如下：
    主  文
抗告駁回。
抗告程序費用由抗告人負擔。
    理  由
一、抗告意旨略以：相對人以本院98年度重上字第64號民事判決
    及確定證明（按：100年3月28日確定）向原審法院聲請對抗
    告人為強制執行，聲請拆除抗告人所有坐落高雄市○○區○○段
    0000地號土地上如該確定判決附圖二編號A004、A006之建物
    ，將上開土地（面積共142.68平方公尺）返還相對人及全體
    共有人（原審法院110年度司執字第37914 號強制執行事件
    ）。因抗告人已就系爭土地提起分割共有物訴訟，請求法院
    裁判分割將抗告人之建物所坐落土地分配予抗告人，並同時
    提起債務人異議之訴，請求撤銷執行事件之強制執行程序（
    原審法院以110 年度補字第74號民事事件），爰依強制執行
    法第18條第2 項之規定，陳明願供擔保後聲請准予停止強制
    執行。原審駁回抗告人聲請，未考慮抗告人在分割共有物訴
    訟所提方案，若使抗告人取得該地乃無礙整體土地之對外交
    通及使用，則該分割方案有妨碍相對人請求拆屋還地為強制
    行之事由，原審法院未予審酌自有未當，聲明請求廢棄原裁
    定，准為停止執行之裁定等語。
二、按有回復原狀之聲請，或提起再審或異議之訴，或對於和解
    為繼續審判之請求，或提起宣告調解無效之訴，撤銷調解之
    訴，或對於許可強制執行之裁定提起抗告，法院因必要情形
    或依聲請定相當並確實之擔保，得為停止強制執行之裁定，
    強制執行法第18條第2項定有明文。上該所謂異議之訴，就
    債務人而言，係指執行名義成立後，如有消滅或妨碍債權人
    請求之事由發生，債務人得於強制執行程序終結前，向執行
    法院對債權人提起異議之訴。如以裁判為執行名義時，其為
    異議原因之事實發生在前訴訟言詞辯論終結後者，亦得主張
    之（強制執行法第14條第1項）。而所謂有消滅債權人請求
    之事由，就是債權人對債務人主張之請求權，在債權人與債
    務人間已全部或部分不存在者而言，例如清償、提存、免除
    等屬之；所謂妨碍債權人請求之事由，是指債權人之請求權
    仍然存在，但請求權之全部或一部暫時不能行使而言，如債
    權人同意延期清償、合意變更履行條件等是。債務人對債權
    人等提起請求分割共有物之訴訟，並非上揭強制執行法第14
    條所指第1項所指消滅或妨碍債權人請求之事由。抗告人係
    於111年1月27日對相對人提起請求分割共有物之訴，主張其
    已於109年11月27日購買上該蚵寮段1555地號土地應有部分1
    8分之1，故而起訴請求依其所主張之方法分割共有土地，其
    雖在聲明中亦併求為撤銷上該強制執行程序之判決，惟提起
    請求分割共有物之訴，並非強制執行法所指之異議之訴，上
    訴人求為形式名義上符合強制執行法第18條第2項有異議之
    訴的規定，併為上該聲明，然核其所提名為異議之訴，依上
    揭說明，實非該條項所指之訴訟，所提異議之訴請求為顯無
    理由，自無停止執行之必要，其停止執行之聲請不應准許。
    原審因而駁回其聲請，核無違誤。抗告意旨求予廢棄，為無
    理由，應予駁回抗告，爰裁定如主文。
中　　華　　民　　國　　111 　年　　 3　　月　　 3　　日
                              民事第二庭
                                  審判長法官  黃國川
                                  法      官  李怡諄
                                  法      官  許明進
以上正本證明與原本無異。
本件不得抗告。
中　　華　　民　　國　　111　年　　 3　　月　　 4　　日
                                  書  記  官  戴志穎